【裁判字號】    99,消債更,14
【裁判日期】    990714
【裁判案由】    聲請更生程序
【裁判全文】
臺灣宜蘭地方法院民事裁定
債  務  人  丁○○
代  理  人  陳倉富律師
債  權  人  國泰世華商業銀行股份有限公司
法定代理人  丙○○
債  權  人  戊○（台灣）商業銀行股份有限公司
法定代理人  甲○○
債  權  人  遠東國際商業銀行股份有限公司
法定代理人  己○○
債  權  人  台新國際商業銀行股份有限公司
法定代理人  乙○○
債  權  人  中國信託商業銀行股份有限公司
法定代理人  庚○○○○
上列當事人因消費者債務清理事件聲請更生，本院裁定如下：
    主  文
債務人丁○○自中華民國九十九年七月二十一日下午四時起開始
更生程序。
命司法事務官進行本件更生程序。
    理  由
一、聲請意旨略以：聲請人債務總金額為新台幣（下同）1,915,
    438元，目前收入為於東建企業社擔任清潔工每月薪資18,20
    0元、自行經營小型網咖、香雞排攤位每月收入分別為4,500
    元、3,000元，合計25,700元，因聲請人之配偶黃金源工作
    不穩定，聲請人需獨立負擔家庭開銷，扣除每月支出21,877
     元（扶養未成年子女3人），每月剩餘3,823元，以致無法
    負擔銀行所提供之二階段還款方案（第一階段每月5,000元
    ），是以聲請人目前收入狀況實無法負擔上開債務，而有不
    能清償之情事，爰請求裁定准予更生等語。
二、按債務人不能清償債務或有不能清償之虞者，得依消費者債
    務清理條例（下稱債清條例或本條例）所定更生程序，清理
    其債務。債務人無擔保或無優先權之債務總額未逾1,200萬
    元者，於法院裁定開始清算程序或宣告破產前，得向法院聲
    請更生。債務人對於金融機構因消費借貸、自用住宅借款、
    信用卡或現金卡契約而負債務，在聲請更生或清算前，應提
    出債權人清冊，以書面向最大債權金融機構請求協商債務清
    償方案，並表明共同協商之意旨。債務人與金融機構協商成
    立者，不得聲請更生或清算。但因不可歸責於己之事由，致
    履行顯有重大困難者，不在此限。本條例施行前，債務人依
    金融主管機關協調成立之中華民國銀行公會會員，辦理消費
    金融案件無擔保債務協商機制與金融機構成立之協商，準用
    前項之規定。法院開始更生程序之裁定，應載明其年、月、
    日、時，並即時發生效力；法院裁定開始更生或清算程序後
    ，得命司法事務官進行更生或清算程序。債清條例第3條、
    第42條第1項、第151條第1項、第5項、第6項、第45條第1項
    、第16條第1項前段分別定有明文。
三、本件聲請人於提出更生之聲請前，曾向聲請人之最大債權金
    融機構遠東商業銀行表明協商之意思，經遠東商業銀行以聲
    請人協商意願低落為由通知協商不成立，此有聲請人提出之
    遠東商業銀行前置協商不成立通知書在卷可參。惟聲請人聲
    請更生，本院應綜合聲請人目前全部收支及財產狀況，評估
    是否已不能維持符合人性尊嚴之最基本生活條件，而有「不
    能清償債務或有不能清償之虞」等情。
四、經查，聲請人前開主張，已提出戶籍謄本、綜合所得稅各類
    所得扣繳資料、全國財產稅總歸戶財產查詢清單、存簿存摺
    影本、薪資袋、在職證明、勞工保險投保資料、經營網咖稅
    單、香雞排攤位進貨單等為憑。且以聲請人目前有扶養未成
    年子女3人加上自己平日生活費用所列計生活支出金額為21,
    877元。則以內政部頒佈之台灣省最低生活費標準每人9,829
    元為準據計算，尚屬合理。再者，聲請人名下雖有多筆不動
    產，然其所有權僅為應有部分，且部分面積不大，合計價值
    為368,099元，此亦有全國財產稅總歸戶財產查詢清單可憑
    。故聲請人其每月收入25,700元扣除每月支出21,877元，剩
    餘3,823元，除無法支付協商銀行所提供第一階段之還款方
    案，且其他財產亦不足以清償上開債務。足認聲請人現確有
    不能清償債務之情。
五、綜上，依聲請人目前之收入及財產狀況，有不能清償債務之
    情，此外，復查無聲請人有消債條例第6條第3項、第8條或
    第46條各款所定應駁回更生聲請之事由存在，其聲請更生，
    應屬有據，爰依消債條例第45條第1項、第16條第1項，為如
    主文所示之裁定。
中    華    民    國     99    年    7     月    14    日
                  臺灣宜蘭地方法院民事庭
                      法  官  蔡仁昭
正本係照原本作成
本裁定不得抗告
本裁定業於99年7月15日下午4時公告
中    華    民    國     99    年    7     月    15    日
                      書記官  林嘉萍

司法院資訊處製作；財團法人民間司法改革基金會備份。
